【裁判字號】    98,聲,3535
【裁判日期】    980929
【裁判案由】    準抗告
【裁判全文】
臺灣桃園地方法院刑事裁定              98年度聲字第3535號
聲  請  人
即  被  告  甲○○
                    （
選任辯護人  曾智群律師
上列聲請人即被告因違反毒品危害防制條例案件（本院98年度訴
字第839 號），對於本院民國98年8 月13日受命法官所為之羈押
處分不服，聲請撤銷羈押，本院裁定如下：
    主  文
聲請駁回。
    理  由
一、原處分意旨略以：被告前經本院受命法官訊問後，雖否認犯
    行，惟其所涉販賣第二級毒品犯行，業經證人劉明賢證述在
    卷，復有通訊監察譯文可資佐證，足認被告犯罪嫌疑重大，
    且所犯為最輕本刑為5 年以上有期徒刑之罪，復有勾串共犯
    及證人之虞，非予羈押顯難進行審判，而有羈押之必要，爰
    依刑事訴訟法第101 條第1 項第2 、3 款規定，自民國98年
    8 月13日起執行羈押，並禁止接見通信在案。
二、聲請意旨略以：被告業已將案情交待完畢，且同案被告謝曉
    慧、葉雲凱與被告之供述亦無不符，應已無勾串證述之虞。
    另證人劉明賢之證述乃單方指證，同案被告謝曉慧若有販賣
    毒品予證人劉明賢，亦僅限於同案被告謝曉慧，本件並無確
    切證據可資證明被告有交付毒品予證人劉明賢，證人劉明賢
    之證詞實有待查證，為此具狀請求停止羈押。
三、按對於審判長、受命法官、受託法官或檢察官所為羈押之處
    分有不服者，受處分人得聲請其所屬法院撤銷或變更之，刑
    事訴訟法第416 條第1 項第1 款定有明文。又所屬法院認為
    抗告不合法律上之程式或法律上不應准許，或其抗告權已經
    喪失者，應以裁定駁回之。但其不合法律上之程式可補正者
    ，應定期間先命補正；準抗告亦有準用，同法第411 條、第
    416 條第4 項亦分別定有明文。再按得為撤銷或變更之聲請
    而誤為抗告者，視為已有聲請，同法第418 條第2 項後段復
    有明文。茲因本件羈押既係由受命法官於案件繫屬於法院時
    訊問後所為，屬受命法官所為之羈押處分，又聲請人雖具狀
    誤為抗告，惟依上開規定，仍應視為已有撤銷或變更原處分
    之聲請，故依前述規定，自應由該處分所屬法院即本院受理
    之，先予敘明。
四、次按羈押被告之目的，其本質在於確保訴訟程式得以順利進
    行、或為確保證據之存在與真實、或為確保嗣後刑罰之執行
    ，而對被告所實施剝奪其人身自由之強制處分，是被告有無
    羈押之必要，法院僅須審查被告犯罪嫌疑是否重大、有無羈
    押原因、以及有無賴羈押以保全偵審或執行之必要，由法院
    就具體個案情節予以斟酌決定，如就客觀情事觀察，法院許
    可羈押之裁定或延長羈押之裁定，在目的與手段間之衡量並
    無明顯違反比例原則情形，即無違法或不當可言。而所謂犯
    罪嫌疑重大，自與有罪判決須達毫無懷疑之有罪確信之心證
    有所不同，法院僅須依本案卷證形式上觀察該證據有無證據
    能力，決定該證據有證據能力後再就形式上衡量該證據之證
    據價值，資以認定被告犯罪嫌疑是否重大，而為憑斷是否構
    成羈押之事由，另執行羈押後有無繼續之必要，仍許由法院
    斟酌訴訟進行程度及其他一切情事而為認定，此乃法律所賦
    予法院之職權。至於被告實際是否成立犯罪，乃本案審判程
    序時實體上應予判斷之問題，並非法院裁定是否羈押或應否
    准許具保停止羈押之審查要件。經查：
  (一)本件被告甲○○於98年8 月13日經檢察官起訴後移送本院訊
    問時，經承審之受命法官就起訴書所指之犯罪事實，訊問被
    告後，認被告雖否認犯行，惟證人劉明賢於警詢時對於其以
    0000000000號行動電話撥打0000000000號行動電話向同案被
    告謝曉慧購買第二級毒品，並約定至被告位於桃園縣平鎮市
    ○○○路19巷2 弄16號住處樓下交易，再由被告將第二級毒
    品交付等情，業已證述在卷，復有前述行動電話通訊監察譯
    文附卷可資佐證，惟證人劉明賢在檢察官訊問時竟翻異前詞
    ，否認相關證詞；另關於被告與同案被告謝曉慧共犯販賣第
    二級毒品予同案被告葉雲凱部分罪嫌，亦據同案被告謝曉慧
    於警詢、98年4 月15日檢察官訊問時結證在卷，並有卷附同
    案被告葉雲凱使用之0000000000號行動電話與同案被告謝曉
    慧使用之0000000000號行動電話通訊監察譯文足證，然同案
    被告葉雲凱於警詢、檢察官訊問時則否認向被告、同案被告
    謝曉慧購買第二級毒品，且同案被告謝曉慧在承審受命法官
    訊問時亦矢詞否認有何販賣第二級毒品之犯行。是綜觀上開
    事證，足認被告涉犯販賣第二級毒品犯行，犯罪嫌疑重大，
    且所犯係最輕本刑為5 年以上有期徒刑之重罪，復有事實足
    認為有勾串共犯及證人之虞，非予羈押顯難進行審理，有羈
    押之必要，合於刑事訴訟法第101 條第1 項第2 、3 款之羈
    押要件，是承審之受命法官考量上情後，認有羈押必要，而
    予裁定羈押在案，此觀諸上開卷宗所附起訴書、本院98年8
    月13日訊問筆錄、押票羈押理由所依據之事實欄之記載即明
    。從而，本件承審受命法官為本件裁定羈押被告之處分時，
    業已審酌被告所涉犯係屬重罪，且依卷內證據及當日訊問內
    容，認被告犯罪嫌疑重大，且有前述羈押之理由及必要性，
    並衡諸被告所涉犯罪事實對社會侵犯之危害性及國家刑罰權
    遂行之公益考量，而當庭裁定羈押在案，是該承審受命法官
    對被告為羈押處分係適當且具必要性，應無何違誤之處。
  (二)再者，聲請人亦查無刑事訴訟法第114 條所列之各款情形，
    且本院審酌上開據以裁定之刑事訴訟法第101 條第1 項第2
    、3 款之羈押原因及其羈押必要情形依然存在，不能因具保
    而使之消滅，至為灼然。
  (三)綜上，原處分認被告涉犯販賣第二級毒品罪，犯罪嫌疑重大
    ，且所犯為最輕本刑為5 年以上有期徒刑之罪，復有勾串共
    犯及證人之虞，有羈押之必要，而裁定予以羈押，並禁止接
    見通信，經核尚無不合，聲請意旨執上開所述指摘原羈押處
    分不當，顯無理由，應予駁回。
五、依刑事訴訟法第416 條第4 項、第412 條，裁定如主文。
中    華    民    國    98    年    9     月    29    日
                刑事第十二庭  審判長法  官  魏于傑
                                    法  官  羅國鴻
                                    法  官  許雅婷
以上正本證明與原本無異。
不得抗告。
                                    書記官  吳玉蘭
中    華    民    國    98    年    9     月    30    日


司法院資訊處製作；財團法人民間司法改革基金會備份。
